臺灣板橋地方法院民事裁定　　　　　100年度消債更字第141號
聲　請　人　林瑞祥
上列當事人因消費者債務清理事件，聲請更生，本院裁定如下：
    主    文
債務人林瑞祥自中華民國一百年八月三十一日下午五時起開始更
生程序。
命司法事務官進行本件更生程序。
    理    由
一、按債務人不能清償債務或有不能清償之虞，且無擔保或無優
    先權之債務總額未逾新臺幣一千二百萬元者，於法院裁定開
    始清算程序或宣告破產前，得向法院聲請更生。法院開始更
    生程序之裁定，應載明其年、月、日、時，並即時發生效力
    ，消費者債務清理條例第3條、第42條第1項、第45條第1 項
    定有明文。次按依消費者債務清理條例第3 條規定債務人不
    能清償或有不能清償之虞，即得聲請更生，並未以履行金融
    機關之協商條件有困難為要件，況債務人是否同意協商條件
    ，乃債務人之自由，且此時債務人聲請更生仍有其利益，即
    進入更生後，債務人縱依金融機構所提之每月清償金額提更
    生方案，依據該條例第53條第2項第3款之規定，債務人於6
    年或8年後即可債務消滅，毋庸清償至12年6月，應讓債務人
    有早日解脫債務之機會，立法意旨甚明（臺灣高等法院暨所
    屬法院97年法律座談會民事類提案第46號民國97年11月12日
    決議參照）。
二、本件聲請人主張：其因有不能清償情事，於民國95年間依「
    中華民國銀行公會會員辦理消費金融案件無擔保債務協商機
    制」，與最大債權金融機構復華商業銀行股份有限公司達成
    分期還款協議，並曾於99年8、9月間向台新商業銀行股份有
    限公司、遠東商業銀行股份有限公司、元大商業銀行股份有
    限公司申請參與一致性協商，惟聲請人即債務人任職於臺灣
    湯淺電池股份有限公司之作業員，每月平均收入約為新臺幣
    （下同）33,000 元，雖勉力自99年8月至100年1月按月繳納
    27,000元，仍因長期負擔過重及經濟窘困而毀諾，又聲請人
    因罹患先天肢體中度障礙、第二型糖尿病、妥瑞症、慢性C
    型肝炎，在工作上受有諸多限制，並領有殘障手冊，而其母
    林素貞現年75歲，與債務人同住，患有糖尿病及帕金氏症，
    多年病痛纏身苦不堪言，而每月協商金額27,000元已非債務
    人所能負擔，係有不可歸責於己致履行顯有重大困難之事由
    ，爰聲請更生等語。
三、經查，聲請人主張之上開事實，業據其提出債權人清冊、財
    團法人金融聯合徵信中心綜合信用報告暨債權人清冊、財產
    及收入狀況說明書、95年度銀行公會債務協商/ 前置協商毀
    諾後個別協商一致性方案協議書、協議書、戶籍謄本、聲請
    人及其母親暨共同撫養人之財政部臺灣省北區國稅局95年度
    至99年度綜合所得稅各類所得資料清單、財政部臺灣省北區
    國稅局財產歸屬資料清單、勞工保險被保險人投保資料表、
    土地登記謄本、建物登記謄本、存摺封面及其內頁、身分證
    正反面影本、身心障礙手冊影本、各類收據影本等資料為證
    。此外，本件又查無聲請人有消費者債務清理條例第6條第3
    項、第8 條或第46條各款所定駁回更生聲請之事由存在，是
    本件更生聲請，應屬有據，爰裁定如主文。
四、至於聲請人於更生程序開始後，應另提出足以為債權人會議
    可決或經法院認為公允之更生方案以供採擇，俾免更生程序
    進行至依消費者債務清理條例第61條規定應行清算之程度，
    附此敘明。
中    華    民    國    100    年    8    月    31    日
                  民事第二庭    法  官  吳振富
上為正本係照原本作成。
本件不得抗告。
本裁定已於100年8月31日下午5 時公告。
中    華    民    國    100    年    8    月    31    日
                                書記官  吳語杰